Inventaris van het archief van het Commissariaat voor Indische Zaken, (1880) 1927-1949 (1950)
Nationaal Archief, Den Haag
Artillerie 4 cm Luchtdoelgeschut Vuurleiding Gamma. De medeondertekening van een contract met de firma Gamma Fabrik te Boedapest inzake de levering van vluchtbepalers met bijbehorend zuilstatief 1939-05-09 no. 34 3636
Artillerie Infanteriegeschut. De medeondertekening van een contract met het Établissement Edgar brandt te Parijs inzake de levering van onderdelen van de Stoter Brandt mortieren 1939-04-31 no. 26 3636
Artillerie Madsen Mitrailleurs. De medeondertekening van een contract met de firma Dansk Rekylriffel Syndikat te Kopenhagen inzake de levering van lichte veldaffuiten 1939-04-25 no. 2 3636
Artillerie Infanteriegeschut. Het opbergen van bescheiden betreffende de aanschaffing en verzending van infanteriegeschut 8.1 cm mortier 1939-06-01 no. 17 3637
Artillerie Infanteriegeschut. De medeondertekening van een contract met het Établissement Edgar Brandt te Parijs inzake de omwisseling van mortieren 4.7 cm 1939-06-02 no. 38 3638
Artillerie Genie Rubberboten. De medeondertekening van een contract met de firma André la Porte's Industriële Agentschappen te 's-Gravenhage inzake de levering van rubber patrouilleboten 1939-06-02 no. 38 3638
Artillerie Madsen Mitrailleurs. De medeondertekening van een contract tevens keuringsvoorschrift met de firma Dansk Rekylriffel Syndikat te Kopenhagen inzake de levering van karabijnmitrailleurs M. 15 1939-07-01 no. 30 3639
Artillerie Stalen helmen. De gegevens over stalen helmen ten behoeve van Frankrijk 1939-07-03 no. 7 3639
Artillerie Buskruit. De medeondertekening van een contract met de firma Bofors Nobelkrut te Bofors (Zweden) inzake de levering van buskruit schietkatoen 1939-07-12 no. 19 3639
Artillerie Brandbommen. De medeondertekening van een contract met La Socite Industrielle d'Exportation inzake de levering van brandbommen 1939-07-15 no. 14 3640
Artillerie Madsen Mitrailleurs. De medeondertekening van een keuringsvoorschrift behorende bij het contract d.d. 9 februari 1939 nr. 51287 inzake de levering van karabijnmitrailleurs 1939-07-15 no. 20 3640
Artillerie Pistolen. De medeondertekening van een contract met de firma C.G. Haenel te Suhl inzake de levering van patroonhouders M.11 model Schmeisser 1939-08-03 no. 31 3640
Artillerie 8 cm Luchtdoelgeschut Vuurleiding. De medeondertekening van een contract met de NV Hazemeyer's Signaal-Apparaten te Hengelo inzake de levering van vuurgeleidingstoestellen met complete toebehoren 1939-08-08 no. 38 3641
Artillerie Madsen Mitrailleurs. De medeondertekening van een vervolgcontract met de firma Dansk Rekylriffel Syndikat te Kopenhagen inzake de levering van onderdelen voor mitrailleurs 1939-08-17 no. 43 3641
Artillerie Kustgeschut-Munitie. De modernisering van lichtgranaten 1939-08-19 no. 5 3642
Artillerie Madsen Mitrailleurs. De medeondertekening van een contract met de firma Dansk Rekylriffel Syndikat te Kopenhagen inzake de levering van onderdelen voor mitrailleurs 1939-08-30 no. 15 3642
Artillerie 4.7 Mortieren. De medeondertekening van een contract met het Établissement Edgar Brandt te Parijs inzake de levering van complete schoten 1939-09-04 no. 30 3642
Artillerie Algemene Zaken. De mogelijke levering van luchtdoelgeschut uit Amerika 1939-09-21 no. 3 3642
Artillerie Mortieren. De uitzending van materieel naar Frankrijk 1939-09-21 no. 17 3642
Artillerie Mortieren. Materieel vanuit België 1939-09-23 no. 13 3642
Artillerie Intendance. De dankbetuiging aan de Tijdelijke Zaakgelastigde te Boedapest inzake het bemiddelen bij de uitvoervergunning voor verrijdbare bakovens 1939-10-20 no. 07 3642
Artillerie 8 cm Luchtdoelgeschut Vuurleiding. De beproeving van een aantal vuurgeleidingstoestellen bij de Koninklijke Landmacht 1939-10-20 no. 07 3642
Artillerie Zware Mitrailleurs. De medeondertekening van een contract met de Fabrique Nationale d'Armes de Guerre te Herstal inzake de levering van reservedelen voor mitrailleurs 1939-11-04 no. 13 3643
Artillerie Springpatronen. De medeondertekening van een keuringsvoorschrift met de Fabrique Nationale d'Armes de Guerre te Herstal inzake de levering van springpatronen, compleet met buis 1939-11-06 no. 12 3643
Artillerie Lesvliegtuigen. De medeondertekening van een contract met United Aircraft Corporation te East Hardford inzake de levering van vliegtuigmotoren 1939-11-09 no. 30 3643
Fokker T9. De medeondertekening van een contract met de NV Nederlandse Vliegtuigfabriek Fokker te Amsterdam inzake de levering van een prototype bommenwerper 1939-11-15 no. 17 3644
Artillerie Pistolen M.39. De medeondertekening van een contract met de firma C.G. Haenel te Suhl inzake de levering van "Schmeisser" machinepistolen en reservemagazijnen 1939-11-30 no. 24 3645
Artillerie Buskruit. De medeondertekening van een contract met keuringsvoorschrift de NV Springstoffen fabrieken te Amsterdam inzake de levering van buskruit nitroglycerine no. 12a 1939-12-15 no. 28 3645
Artillerie Madsen Mitrailleurs. De medeondertekening van een contract met de firma Dansk Rekylriffel Syndikat te Kopenhagen inzake de levering van karabijnmitrailleurs 1939-12-15 no. 29 3645
Artillerie Madsen Mitrailleurs. De medeondertekening van een contract met de firma Dansk Rekylriffel Syndikat te Kopenhagen inzake de levering van karabijnmitrailleurs M. 40 1940-01-09 no. 32 3645
Artillerie Madsen Mitrailleurs. De medeondertekening van een contract met de firma Dansk Rekylriffel Syndikat te Kopenhagen inzake de levering van onderdelen voor karabijnmitrailleurs M. 40 1940-01-09 no. 33 3645
Artillerie Pantserafweergeschut. Het opbergen van verbaalbescheiden inzake de aanschaf en keuring van het antitankgeschut 4.7 Bohler 1940-01-19 no. 8 3646
De medeondertekening van een contract met de NV Gerofabriek te Zeist inzake de levering van zakmessen 1940-01-25 no. 15 3646
Artillerie 47 Mrt. Geschut. De medeondertekening van een aanvullingscontract op contract nr. 51441 met de Établissements Edgar Brandt te Parijs inzake de levering van mortieren 1940-02-01 no. 31 3646
Artillerie 8 cm Luchtdoelgeschut Vuurgeleiding. De medeondertekening van een contract met de NV Hazemeyer's Signaal-Apparaten te Hengelo inzake de levering van kasten voor de berging van materiaal bij de vervoerwagens voor 8 Luchtdoelgeschut vuurgeleidingstoestellen 1940-02-02 no. 19 3647
Artillerie D.A. F. Lieren. De medeondertekening van een contract met Van Doorne's Aanhangwagenfabriek NV inzake de levering van complete lieren 1940-02-12 no. 15 3648
Artillerie 8 cm Luchtdoelgeschut Vuurleiding. De medeondertekening van een contract en keuringsvoorschrift met de firma NV Hazemeyer's Signaal-Apparaten te Hengelo inzake de levering van metaalgelijkrichters voor acculadingen 1940-02-14 no. 29 3648
Artillerie Madsen Mitrailleurs. De medeondertekening van een contract en keuringsvoorschrift met de firma Dansk Rekylriffel Syndikat te Kopenhagen inzake de levering van uitwerpers en uitwerperstangen 1940-02-20 no. 18 3648
Artillerie Madsen Mitrailleurs. De medeondertekening van een vervolgcontract op het contract nr. 50327 d.d. 29 maart 1938 en ter vervanging van het contract nr. 51810 d.d. 17 augustus 1939 met de ffirma Dansk Rekylriffel Syndikat te Kopenhagen inzake de levering van karabijnmitrailleurs en onderdelen 1940-03-02 no. 8 3649
Artillerie 4 cm Luchtdoelgeschut Vuurleiding Gacma. De medeondertekening van een contract en keuringsvoorschrift met de firma Gamma Fabrik te Boedapest inzake de levering van vluchtbepalers en onderdelen 1940-03-02 no. 9 3649
Artillerie Chevrolet Trados. De medeondertekening van een contract met Van Doorne's Aanhangwagenfabriek NV te Eindhoven inzake de levering van Trado III terreintrekkers 1940-03-02 no. 15 3649
Artillerie 7.5 Berggeschut (voorraadsdeel). Het opbergen van verbaal bescheiden inzake de aanschaffing en uitzending van goederen 1940-03-04 no. 30 3650
L.A. Fokker T9. De eventuele beoordeling van het prototype bommenwerper T9 door de Nederlandse Militaire Luchtvaart 1940-03-12 no. 17 3650
Artillerie Masden Mittrailleurs. Het opbergen van bescheiden betreffende de aanschaffing van lichte affuiten voor de Madsen mitrailleurs 1940-03-11 no. 27 3650
Artillerie Zware mitrailleurs. De medeondertekening met de NV Nederlandse Instrumenten Compagnie (Nedinsco) te Venlo inzake de levering van reflexvizieren met toebehoren 1940-03-20 no. 20 3651
Artillerie 4.7 Paw (Voorwagens). De medeondertekening met de NV Van Doorne's Aanhangwagenfabriek te Eindhoven inzake de levering van munitievoorwagens voor de 4.7 Paw 1940-03-20 no. 27 3651
Artillerie 7.5 cm/Bg. Het opbergen van bescheiden betreffende het kanon van 7.5 cm dat door de firma Bofors gratis ter beschikking is gesteld en met de "Tegri" verloren is gegaan 1940-03-29 no. 4 3651
De medeondertekening van een contract met de NV Technisch Handelsbureau Th. de Groen te 's-Gravenhage inzake de levering van bommenrichtkijkers 1940-05-01 no. 38 3651
Artillerie Algemene Zaken (geschut) Een bericht inzake de stand over de aanschaffing van geschut en bijbehorend materieel in Europa. 1940-05-01 no. 3651
Artillerie Infanteriegeschut. Het opbergen van bescheiden van gegevens inzake Stokes-Brandt mortieren 8.1 cm (1929-1931) 1946-03-21 no. 20 3652
Artillerie Personeel. De toezending van instructies 1946-03-23 no. 31 3652
Artillerie Infanteriegeschut. Het opbergverbaal inzake de verstrekking van ontbrekende en aanvullende gegevens voor de munitie van de mortier van 8 1946-05-27 no. 43 3653
Artillerie Vickers Mitrailleur. Het opbergen van bescheiden inzake de bestelling van patronen 1946-06-24 no. 24 3653
Artillerie Vickers Mitrailleur. Het opbergen van bescheiden inzake onderdelen van de mitrailleur inf. M. 23 1946-06-24 no. 45 3653
Artillerie Staal. Het opbergen van bescheiden inzake pantsermateriaal van de Koninklijke Marine 1946-11-02 no. 34 3654
Artillerie 4.7 Pantserafweergeschut. Het opbergen van bescheiden inzake controlegereedschap voor de 4.7 P.A. 1946-11-02 no. 31 3654
Artillerie Mortieren. Het opbergen van bescheiden inzake de bestelling Stokes-Brandt 1946-11-02 no. 55 3654
Artillerie Mortieren 12.0 cm. Het opbergen van bescheiden inzake de toebehoren van de 120cm mortieren 1946-11-02 no. 51 3654
Artillerie 4.7 Pantserafweergeschut. Het opbergen van bescheiden inzake materieel voor het afweergeschut, bijlagen 1946-11-02 no. 65 3654
Artillerie brandbommen. Het opbergen van bescheiden inzake de toezending van brandbommen van 50 kg 1946-11-02 no. 64 3655
Artillerie 4.7 Pantserafweergeschut. Het opbergen van bescheiden inzake materieel voor het afweergeschut, correspondentie 1946-11-02 no. 65 3655
Verbaal 67. Artillerie 4.7 Pantserafweergeschut Munitie. Het opbergen van bescheiden inzake munitie voor het afweergeschut 1946-11-02 no. 67 3656
Verbaal 67. Artillerie 4.7 Pantserafweergeschut Munitie. Het opbergen van bescheiden inzake munitie voor het afweergeschut 1946-11-02 no. 67 3657
Artillerie Buizen. Het opbergen van bescheiden inzake uurwerkbuizen voor de 10.5 Luchtdoelgeschut 1946-11-02 no. 68 3657
Artillerie Buizen. Het opbergen van bescheiden inzake de K.V. voor vluchtbepalers 4 Luchtdoelgeschut. 1946-11-09 no. 220 3658
Luchtvaart Afdeling Aanbiedingen. Het opbergen van bescheiden inzake avoicompressors voor het aanslaan van vliegtuigmotoren 1946-11-14 no. 99 3659
Luchtvaart Afdeling Aanbiedingen. Het opbergen van bescheiden inzake de toezending van brochures van Askania vliegtuiginstrumenten 1946-11-14 no. 100 3659
Luchtvaart Afdeling Fokker T.G. Het opbergen van bescheiden inzake het prototype bommenwerper T.G. 1946-11-14 no. 101 3660
Luchtvaart Afdeling Fotografie. Het opbergen van bescheiden inzake de aanschaffing van Eagle camera's 1946-11-14 no. 102 3661
Luchtvaart Afdeling Fotografie. Het opbergen van bescheiden inzake de aanschaffing van Fairchild F.8 Aerial camera 1946-11-14 no. 103 3661
Artillerie 7.5 Berggeschut. Het opbergen van bescheiden inzake de toezending van onderdelen 7.5 boordgeschut 1946-11-14 no. 106 3662
Artillerie Pantserauto's 1935. Het opbergen van bescheiden inzake pantserauto's, deel 1 1946-11-14 no. 107 3663
Artillerie Pantserauto's 1935. Het opbergen van bescheiden inzake pantserauto's, deel 2 1946-11-14 no. 107 3664
Artillerie Pantserauto's 1935. Het opbergen van bescheiden inzake pantserauto's, deel 3 1946-11-14 no. 107 3665
Artillerie Pantserauto's. Het opbergen van bescheiden inzake pantserauto's, deel 4 1946-11-14 no. 107 3666
Artillerie Chevrolet Trado's. Het opbergen van bescheiden inzake de aanschaffing van onderdelen voor de trafo's 1946-11-14 no. 108 3666
Artillerie Maple Leaf. Het opbergen van bescheiden inzake de aanschaffing van lieren voor het maple leaf chassis 1946-11-14 no. 109 3667
Artillerie Genie Opsporing en waarneming. Het opbergen van bescheiden inzake de aanschaffing van silica-gelsis 1946-11-14 no. 110 3667
Luchtvaart Afdeling Aanbiedingen. Het opbergen van bescheiden inzake de eventuele overname van een Beechcraft vliegtuig 1946-11-14 no. 111 3667
Artillerie Vickers Mitrailleurs. Het opbergen van bescheiden inzake de aanschaffing van een Vickers mitrailleur met onderdelen 1946-11-14 no. 112 3667
Artillerie Houwitsers S.A. Het opbergen van bescheiden inzake de aanschaffing van toebehoren voor de 10.5 houwitser, deel 1 1946-11-14 no. 113 3668
Artillerie Houwitsers S.A. Het opbergen van bescheiden inzake de aanschaffing van toebehoren voor de 10.5 houwitser, deel 2 1946-11-14 no. 113 3668
Artillerie 8 cm Luchtdoelgeschut Vuurleiding. Het opbergen van bescheiden inzake de aanschaffing van een vuurleidingtoestel 8 cm Luchtdoelgeschut, correspondentie deel 2 1946-11-14 no. 114 3668
Artillerie 8 cm Luchtdoelgeschut Vuurleiding. Het opbergen van bescheiden inzake de aanschaffing van een vuurleidingtoestel 8 cm Luchtdoelgeschut, correspondentie deel 3 1946-11-14 no. 114 3668
Artillerie 8 cm Luchtdoelgeschut Vuurleiding. Het opbergen van bescheiden inzake de aanschaffing van een vuurleidingtoestel 8 cm Luchtdoelgeschut, correspondentie deel 4 1946-11-14 no. 114 3668
Artillerie 8 cm Luchtdoelgeschut Vuurleiding. Het opbergen van bescheiden inzake de aanschaffing van een vuurleidingtoestel 8 cm Luchtdoelgeschut, correspondentie, deel 1 1946-11-14 no. 114 3670
Artillerie Luchtafweergeschut. Het opbergen van bescheiden inzake de proeven met het 8cm luchtafweergeschut 1946-11-14 no. 115 3674
Artillerie Kustgeschut. Het opbergen van bescheiden inzake munitie voor het 15cm geschut 1946-11-14 no. 116 3674
Artillerie Kustgeschut. Het opbergen van bescheiden inzake de aanschaffing van geschut 15 L 55 1946-11-14 no. 118 3675
Artillerie Zware Mitrailleurs. Het opbergen van bescheiden inzake de aanschaffing en keuring van zware mitrailleurs 1946-11-14 no. 119 3675
Artillerie Zware Mitrailleurs. Het opbergen van bescheiden inzake de keuring en aflevering van mitrailleurs met watermantel 1946-11-14 no. 120 3675
Artillerie Buskruit. Het opbergen van bescheiden inzake proeven met vlamvrij kruit 1947-02-21 no. 4 3676
Artillerie Lesvliegtuigen 1939 - Mortieren. Het opbergen van bescheiden inzake de aflevering van vliegtuigmotoren 1947-05-24 no. 60 3676
Artillerie Buskruit. Het opbergen van bescheiden inzake correspondentie betreffende de partij J. kruit en de keuring van de partijen I. en J. kruit 1947-05-24 no. 61 3676
Artillerie Infanteriegeschut. Het opbergen van bescheiden inzake de aanschaffing van buskruit voor Brandt mortieren 1947-05-24 no. 62 3676
Artillerie Buskruit. Het opbergen van bescheiden inzake keuringsvoorschriften en de analysemethode van rookzwak buskruit 1947-05-24 no. 64 3676
Artillerie 8 cm Luchtdoelgeschut Vuurleiding. Het opbergen van bescheiden inzake de aanschaffing van vuurleidingtoestellen, deel 1 1947-02-13 no. 19 3678
Artillerie 8 cm Luchtdoelgeschut Vuurleiding. Het opbergen van bescheiden inzake de aanschaffing van vuurleidingtoestellen, deel 2 1947-02-13 no. 19 3678
Artillerie 8 cm Luchtdoelgeschut Vuurleiding. Het opbergen van bescheiden inzake de aanschaffing van vuurgeleidingtoestellen, deel 3 1947-02-13 no. 19 3678
Artillerie P.W. Het opbergen van bescheiden inzake de aanschaffing van een valtoestel tot het beproeven van slaghoedjes 1947-02-13 no. 20 3679
Artillerie Gasoorlog. Het opbergen van bescheiden inzake de aanschaffing van een luchtonderzoekingstoestel 1947-02-13 no. 23 3679
Artillerie Genie. De uitwisseling van gegevens van een zware radiopost 1947-02-13 no. 24 3679
Artillerie Genie. Het opbergen van bescheiden inzake de aanschaffing van rubberboten 1947-02-13 no. 27 3679
Artillerie G.W. Het opbergen van bescheiden inzake de aanschaffing van Polte rekmachines 1947-02-13 no. 28 3679
Artillerie Infanteriegeschut. Het opbergen van bescheiden inzake een nieuw type 4,7 cm en 8 cm Brandt mortier 1947-02-13 no. 29 3679
Artillerie Infanteriegeschut. Het opbergen van bescheiden inzake de Deense studie over infanteriegeschut 1947-02-13 no. 30 3680
Artillerie Infanteriegeschut. Het opbergen van bescheiden inzake de Brixia mortieren 1947-02-13 no. 31 3680
Artillerie Infanteriegeschut (8.1 cm mortier). Het opbergen van bescheiden inzake het gieten van gietijzeren granaten voor de 8 cm mortieren 1947-02-13 no. 32 3680
Artillerie Infanteriegeschut. Het opbergen van bescheiden inzake de demonstratie van 8.1cm L.P. granaten 1947-02-13 no. 34 3680
Artillerie Infanteriegeschut. Het opbergen van bescheiden inzake het parkeriseeren van granaten van mortieren 1947-02-13 no. 35 3680
Artillerie Buizen. Het opbergen van bescheiden inzake de toepassing van bakeliet voor buizen 1947-02-13 no. 36 3680
Artillerie Infanteriegeschut. Het opbergen van bescheiden inzake schokbuizen no. 31 voor 8 cm mortieren 1947-02-13 no. 41 3680
Artillerie Infanteriegeschut. Het opbergen van bescheiden inzake gegevens van opzetinrichtingen van mijnenvegers en infanteriegeschut 1947-02-13 no. 42 3680
Artillerie Infanteriegeschut. Het opbergen van bescheiden inzake Stokes-Brandt materieel 1947-02-13 no. 43 3681
Artillerie 8 cm mortieren. Het opbergen van bescheiden inzake Stokes-Brandt materieel 1947-02-13 no. 44 3682
Artillerie Infanteriegeschut. Het opbergen van bescheiden inzake de beproeving van het 3.7 cm infanteriegeschut (Rheinmetall) 1947-05-24 no. 70 3683
Artillerie Infanteriegeschut. Het opbergen van bescheiden inzake de beproeving van het anti-tankgeweer Oerlikon 2 cm 1947-05-24 no. 70 3683
Artillerie Infanteriegeschut. Het opbergen van bescheiden inzake proeven met de 2 cm Solothurn 1947-05-24 no. 70 3683
Artillerie 4.7 Pantser Afweergeschut. Het opbergen van bescheiden inzake de beproeving van het schild 4.7 Pantser Afweergeschut. 1947-05-24 no. 73 3684
Artillerie 4.7 Pantser Afweergeschut. Het opbergen van bescheiden inzake de beproeving van 4.7 cm infanterievuurmond "Bohler" 1947-05-24 no. 76 3684
Artillerie 4.7 cm Pantserafweergeschut. Het opbergen van bescheiden inzake pantserafweergeschut (overdoen aan Defensie) 1947-05-24 no. 83 3684
Artillerie 4.7 cm Pantser Afweergeschut - Materieel. Het opbergen van bescheiden inzake het 4.7 cm kanon, correspondentie 1947-05-24 no. 69 3685
Artillerie 4.7 cm Pantser Afweergeschut - Materieel. Het opbergen van bescheiden inzake het 4.7 cm kanon, tekeningen 1947-05-24 no. 69 3686
Artillerie Madsen Mitrailleurs. Het opbergen van bescheiden inzake de verzending van Madsen mitrailleurs 1947-12-16 no. 50 3687
Artillerie Trotyl. Het opbergen van bescheiden inzake de aanschaffing van trotyl 1947-12-16 no. 53 3687
Artillerie Madsen Mitrailleurs. Het opbergen van bescheiden inzake de afwikkeling van het contract nr. 48186 van 12 juni 1936 no. 36 1947-12-16 no. 56 3687
Artillerie Brandbommen. Het opbergen van bescheiden inzake de aanmaak van brandbommen bij de Artillerie Inrichtingen 1947-12-16 no. 57 3687
Artillerie 2.0 cm Tankbuks. Het opbergen van bescheiden inzake de beproeving van de 2.0 cm Madsen mitrailleur en de 20 cm tankbuks 1947-12-16 no. 60 3687
Artillerie Madsen Mitrailleurs. Het opbergen van bescheiden inzake de verschillen bij aflevering van Madsenonderdelen 1947-12-16 no. 62 3688
Artillerie Luchtafweergeschut. Het opbergen van bescheiden inzake de aanbieding van luchtafweergeschut door Schneider en Krupp 1947-12-16 no. 63 3688
Artillerie Luchtafweergeschut. Het opbergen van bescheiden inzake de beproeving van het luchtdoelgeschut 7.5 cm Bofors en Schneider 1947-12-16 no. 64 3688
Artillerie 10.5 cm Luchtdoelgeschut. Het opbergen van bescheiden inzake de aanschaffing van zelfafsluitende oliedoppen voor het 10.5 cm luchtdoelgeschut 1947-12-16 no. 65 3689
Artillerie 10.5 cm Luchtdoelgeschut. Het opbergen van bescheiden inzake de aanschaffing van drukmanometers met aansluitstukken 1947-12-16 no. 66 3689
Artillerie Luchtafweergeschut. Het opbergen van bescheiden inzake de Commissie van Psychische Strijdmiddelen 1947-12-16 no. 78 3690
Artillerie 10.5 cm Luchtdoelgeschut. Het opbergen van bescheiden inzake munitie voor schootstafelschieten 1947-12-16 no. 79 3691
Artillerie Luchtafweergeschut. Het opbergen van bescheiden inzake luistertoestellen van C.P. Goerz te Wenen 1947-12-16 no. 80 3691
Artillerie 10.5 cm Luchtdoelgeschut. Het opbergen van bescheiden inzake de aanschaffing van rekalibreercilinders voor het 10.5 cm luchtdoelgeschut 1947-12-16 no. 81 3691
Artillerie 10.5 cm Luchtdoelgeschut. Het opbergen van bescheiden inzake het uit te zenden luchtdoelgeschut en uurwerkbuizen 1947-12-16 no. 82 3691
Artillerie Luchtafweergeschut. Het opbergen van bescheiden inzake het schoottafelschieten 10.5 cm luchtafweergeschut door de Commissie van Proefneming 1947-12-16 no. 84 3691
Artillerie Luchtafweergeschut. Het opbergen van bescheiden inzake de aanschaffing van een vuurgeleidingtoestel, correspondentie 1947-12-16 no. 86 3692
Artillerie Trotyl. Het opbergen van bescheiden inzake de aanschaffing van proefpartijen "Bonit" 1947-12-31 no. 72 3694
Artillerie Lichte Mitrailleurs. Het opbergen van bescheiden inzake de afdoening van het contract 58714 d.d. 27 juli 1938 no. 37 1948-01-05 no. 54 3695
Artillerie Lichte Mitrailleurs. Het opbergen van bescheiden inzake de aflevering van 2 lichte mitrailleurs, contract 50794 d.d. 23 augustus 1938 no. 25 1948-01-05 no. 55 3695
Artillerie Lichte Mitrailleurs. Het opbergen van bescheiden inzake lichte mitrailleurs BRNO van de fabriek Ceskoslovenska Zbrojovka A.S. te Praag 1948-01-05 no. 56 3695
Artillerie Lichte Mitrailleurs. Het opbergen van bescheiden inzake de opzending van 2 mitrailleurs 7.7 cm BRNO van de fabriek Ceskoslovenska Zbrojovka A.S. te Praag 1948-01-05 no. 57 3695
Artillerie Vickers Mitrailleurs. Het opbergen van bescheiden inzake de afwikkeling van contract 47578 d.d. 17-04-1935 no. 26 1948-01-05 no. 58 3695
Artillerie Vickers Mitrailleurs. Het opbergen van bescheiden inzake de aanschaffing van onderdelen voor de Vickers mitrailleur 1948-01-05 no. 59 3695
Artillerie Vickers Mitrailleurs. Het opbergen van bescheiden inzake de afdoening van het contract 51293 d.d. 16-02-1939 no. 39 betreffende de lopen van de Inf. M. 23 1948-01-05 no. 60 3696
Artillerie Diversen. Het opbergen van bescheiden inzake de eigendomsgoederen van het Departement van Koloniën 1948-01-05 no. 61 3696
Artillerie Vliegtuig Mitrailleurs. Het opbergen van bescheiden inzake de keuringsgegevens van de 7.7 cm mitrailleur 1948-01-05 no. 62 3696
Artillerie Diversen. Het opbergen van bescheiden inzake de afdoening van contract 50841 d.d. 14-09-1938 no. 43 1948-01-05 no. 63 3696
Artillerie Aanbiedingen. Het opbergen van bescheiden inzake aanbiedingen en demonstraties van de wapenfabriek Rheinmetall Börsig te Berlijn 1948-01-20 no. 20 3697
Artillerie Algemene Zaken. Het opbergen van bescheiden inzake diverse onderwerpen 1948-01-20 no. 21 3697
Opbergen van bescheiden in verband met aanbiedingen van oorlogsmateriaal 1948-01-20 no. 19 3698
Artillerie Algemene Zaken. Het opbergen van een bescheiden inzake de mogelijkheden met betrekking tot leveringen uit Amerika 1948-01-20 no. 23 3699
Artillerie Algemene Zaken. Het opbergen van een rapport inzake de fabrikage van sasringen voor tijdschokbuizen 1948-01-20 no. 24 3699